---
title: "Hausaufgabe 2 Nachbearbeitung"
author: "Florian-Maximilian Paul"
date: "9 11 2020"
output: html_document
---

```{r}
library(tidyverse)
```

```{r}
BX_Book_Ratings <- read_delim("BX-Book-Ratings.csv", 
    ";", escape_double = FALSE, trim_ws = TRUE)
BX_Books <- read_delim("BX-Books.csv", 
    ";", escape_double = FALSE, trim_ws = TRUE)
BX_Users <- read_delim("BX-Users.csv", 
    ";", escape_double = FALSE, trim_ws = TRUE)
```


# Aufgabe 1
# Ich lege mir RatingBeziehung an und möchte eine Auflistung mit allen Publishern und deren Bewertungen insgesamt erhalten 
```{r}
RatingBeziehung <- BX_Book_Ratings%>%
  left_join(BX_Books)%>%
  select(Publisher,`Book-Rating`)%>%
  filter(!is.na(Publisher))%>%
  group_by(Publisher)
  
  
```

```{r}
RatingBeziehung
```

#Jetzt grupiere ich via group und zähle via Count die einzelenen Bewertungen zusammen

```{r}
RatingBeziehung <- BX_Book_Ratings%>%
  left_join(BX_Books)%>%
  select(Publisher,`Book-Rating`)%>%
  filter(!is.na(Publisher))%>%
  group_by(Publisher)%>%
  summarise(Bewertungen = n())%>%
  arrange(desc(Bewertungen))

  
  
```
```{r}
RatingBeziehung
```

# Ich bin mir ehrlich gesagt nicht sicher ob das Sinnvoll ist , weil nach meinem Verständniss wird eine Wertung von 0 ja quasi ignoriert da das programm ja summiert ?
# Ich bin aber nach ewigem herumprobieren leider auf keine andere Lösung gekommen und hoffe, das dass nicht alzu viel Punktabzug gibt .

# Jetzt habe ich die Anzahl der Bewertungen pro Publisher , jetzt benötige ich noch die Anzahl der Bücher pro Publisher

```{r}
BooksBeziehung <- BX_Books%>%
  select(Publisher,`Book-Title`)%>%
  filter(!is.na(Publisher))
```

```{r}
BooksBeziehung <- BooksBeziehung%>%
  filter(!is.na(`Book-Title`))%>%
  group_by(Publisher)%>%
  summarise(Bücher = n ())%>%
  arrange(desc(Bücher))
```
# Nun habe ich quasi beide Werte und muss sie in einen Frame zusammenfügen

```{r}
Auswertung <- BooksBeziehung%>%
  left_join(RatingBeziehung)%>%
  select(Bücher,Bewertungen)
  
  
  
```
```{r}
Auswertung
```
 
# Nach ewigem probieren hat das auch geklappt und jetzt müsste ich die Auswertung plotten und linear regressiv analysieren können.


```{r}
summary(Auswertung)
```


```{r}
plot(Auswertung)
```
```{r}
fit <-lm(Auswertung$Bewertungen ~ Auswertung$Bücher)

```
```{r}
plot(Auswertung)
abline(fit)

```

# Damit hoffe ich Aufgabe 1 erledigt zu haben .

## Aufgabe 2

#Haben ältere Bücher mehr Ratings, weil sie mehr Zeit haben, um Ratings zu sammeln?

#Da ich nach Tagen des rumprobierens absolut keine Idee habe wie ich das via linear Regression lösen kann folgt hier eine sehr unpräzise und vermutlich falsche Idee
```{r}
Test <- BX_Book_Ratings%>%
  select(`Book-Rating`,ISBN,)

```

```{r}
Test <- Test%>%
  group_by(ISBN)%>%
  count(ISBN)%>%
  arrange(desc(n))
  
```
#Ich zähle die Ratings pro ISBN zusammen und habe damit den wert n
```{r}
Test

```

```{r}
Idee <- BX_Books%>%
  select(ISBN,`Year-Of-Publication`)
```

```{r}


Ergebniss <-Idee%>%
  left_join(Test)

```
# Mein Gedanke ist : Wenn die These : Ältere Bücher haben mehr ratings weil sie mehr zeit haben stimmt, dann müsste der wert n bei büchern mit einem sehr frühen Erscheinungsjahr hoch sein.
```{r}
Ergebniss <- Ergebniss%>%
  filter(`Year-Of-Publication`!=0)%>%
  arrange(`Year-Of-Publication`)
  
  
  
```


# Wenn man sich die folgende Auflistung aber ansieht dann stellt man auch auf weiter folgenden Seiten fest, dass der Wert n auch bei früh erschienen Werken relativ niedrig und in der Nähe von 1 liegt.

```{r}
Ergebniss
```
# Es tut mir leid das ich das als Lösung für Aufgabe Teil 2 präsentieren muss , aber mir viel beim besten willen keine andere möglichkeit ein überhaupt irgendwie auf die Fragestellung zu antworten .

## Nachbearbeitung Aufgabe 2
# Als erstes Lege ich einen Frame mit den nötigen Variablen an.
```{r}
test <- BX_Books%>%
  left_join(BX_Book_Ratings)%>%
  select(`Year-Of-Publication`,`Book-Title`,`Book-Rating`)

```
```{r}
test
```

# Jetzt versuche ich die Daten zu bereinigen.

```{r}
test<- test%>%
  filter(`Year-Of-Publication`<2005)%>%
  filter(`Year-Of-Publication`>1990)%>%
  filter(`Book-Rating`>0)
```
# In der Filterung versuche ich den Hinweis zum Entstehungsdatum der Daten mit einzubauen.

```{r}
test <-test %>%
  group_by(`Book-Title`) %>%
  mutate(Bewertungen = n()) %>%
  ungroup() %>%
  mutate(Alter = 2005-`Year-Of-Publication`) 
```


```{r}
test <-test%>%
  unique()
```

```{r}
test <- test%>%
  select(Bewertungen,Alter)

```
# Jetzt habe ich einen Frame mit 2 Werten den ich theoretisch plotten könnte.
```{r}
test
```
# Naja
```{r}
plot(test)
  
```
```{r}
lin <- lm(test$Bewertungen ~ test$Alter)
```
```{r}
summary(lin)
```
# Da mich das alles nicht wirklich weiter führt, probiere ich es jetzt mit dem Bereits im Skript präsentierten /erwähnten Logarithmus 

```{r}
boxplot(log(test$Bewertungen) ~ test$Alter)
```
# Wenn ich dies Diagramm nun richtig interpretiere, dann geht daraus Hervor, dass die Aussage Ältere Bücher = Mehr Bewertung wie bereits vermutet nicht zutreffend ist. Viel mehr ist meiner Ansicht zu erkennen, dass die Polstellen ( Ganz alt und Ganz Jung) verhältnismäßig wenig Bewertungen haben und die "Mittelschicht" den großteil der Bewertungen verzeichnet. Das könnte theoretisch dahingehen Sinn machen wenn wir von einem Buchclub ausgehen , die ganz alten bücher liest kaum jemand und die ganz neuen Bücher hat noch nicht jeder bzw, haben noch nicht alle gelesen um sie zu bewerten .
